【裁判字號】    90,易,457
【裁判日期】    900508
【裁判案由】    電子遊戲場業管理條例等
【裁判全文】
臺灣桃園地方法院刑事判決                            九十年度易字第四五七號
    公  訴  人  臺灣桃園地方法院檢察署檢察官
    被      告  丙○○
右列被告因違反電子遊戲場業管理條例等案件，經檢察官提起公訴（八十九年度偵字
第一七四五九號、九十年度偵字第三０號），本院判決如左：
    主      文
丙○○共同違反未依規定，辦理營利事業登記者，不得經營電子遊戲場業之規定，處
拘役肆拾日，如易科罰金以佰元折算壹日。
扣案電子遊戲機水果盤壹台（含ＩＣ板壹片）、賭資新台幣壹萬壹仟捌佰元沒收。
    事      實
一、丙○○與真實年籍姓名不詳綽號為「丁華」之成年男子，基於共同之犯意連絡，
    未經向主管機關辦理營利事業登記，即逕自民國八十九年九月一日起同年十一月
    八日止，由潘女在桃園縣龜山鄉○○路一六一之一號，其所開設「雪碧檳榔攤」
    之不特定人得任意出入之公眾得出入之場所，擺設「丁華」提供之電子遊戲機水
    果盤一台（含ＩＣ板一片）供人打玩而共營電子遊戲場業。在同期間內，渠二人
    且基於共同之概括犯意連絡，連續多次，利用該台水果盤與來店之客人賭博財物
    。賭法係賭客每投入新台幣（下同）十元硬幣一枚，機台之螢幕即出現十分憑以
    押注，若押中，則依押得之賠率累積積分，洗分時，所累積之積分得以一分向丙
    ○○兌回現金一元，若未押中，該次賭資即歸潘女等人贏取。所得盈虧，潘女則
    與「丁華」五五分帳。迨八十九年十一月八日晚間十時許，賭客乙○○（業經本
    院判決有罪）在上址賭玩水果盤之際，適警方前去臨檢而查獲，當場並扣得前開
    電子遊戲機一台（含ＩＣ板一台片）及機具內賭資一萬一千八百元。
二、案經桃園縣警察局龜分局暨桃園縣政府分別報請或函送台灣桃園地方法院檢察署
    檢察官偵查起訴。
    理      由
一、右揭事實，業據被告丙○○於九十年二月六日檢察官訊問時，坦承不諱，並有如
    事實欄所載之物扣案可稽。再者，潘女擺設之電子遊戲機水果盤一台，係以前述
    方式與賭客對賭乙節，亦據賭客乙○○於警訊及前於本院審理時，供承甚明。綜
    此，是本件事證已明，被告犯行洵堪認定，應依法論科。
二、按未依本條例規定，辦理營利事業登記者，不得經營電子遊戲場業，電子遊戲場
    業管理條例第十五條規定甚明。被告丙○○未經向主管機關辦理營利事業登記，
    即逕自在上址其開設之檳榔攤擺設「丁華」提供之電子遊戲機水果盤一台供人打
    玩而經營電子遊戲場業，核其此部分所為，係犯電子遊戲場業管理條例第二十二
    條之罪。至其利用該台電子遊戲機與人賭博部分，則犯刑法第二百六十六條第一
    項前段之賭博罪。前開二罪，丙○○與「丁華」間均有犯意連絡及行為分擔，為
    共同正犯。又丙○○先後有多次賭博犯行，時間緊接，構成要件相同，其顯係基
    於概括犯意反覆為之，應依連續犯規定以一罪論，並依法加重其刑。再者，潘女
    違規經營電子遊戲場業之目的，既係欲以所擺設之電子遊戲機與客人對賭，是其
    所犯之右述二罪，彼此間顯有方法與目的之牽連關係，自應依牽連犯之規定，從
    一重以電子遊戲場業管理條例第二十二條之罪處斷。公訴人指此二罪應分論併罰
    云云，尚有誤會，應予敘明。爰審酌被告犯罪動機、目的、手段、經營之期間及
    規模、設賭之方式、可牟得不法利益之多寡、事後且於偵查中坦承犯行等情狀，
    量處如主文所示之刑。末按，刑法所定得易科罰金之要件，業於被告行為後修正
    ，並於九十年一月十日經總統公布，同年月十二日起施行。修正後刑法第四十一
    條第一項前段規定犯最重本刑為五年以下有期徒刑以下之刑之罪，而受六個以下
    有期徒刑或拘役之宣告者，即得易科罰金，較諸修正前刑法第四十一條所定僅犯
    最重本刑為三年以下有期徒刑以下之刑之罪始得易科罰金之規定，固有更異，惟
    就被告於本件所犯之罪，不論根據修正前、後之規定，均合於得易科罰金之要件
    ，比較之下，要無「有利或不利」之別，職是，依刑法第二條第一項前段之規定
    ，即應適裁判時之法律，因之，爰依修正後刑法第四十一條第一項前段規定，併
    諭知易科罰金之折算標準。
三、扣案之電子遊戲機水果盤一台（含ＩＣ板一片）為當場賭博之器具，另扣案之賭
    資一萬一千八百元悉自機具內起出，此據證人即查獲本案之警員甲○○前於本院
    審理時述明，屬在賭檯之財物。前開扣案物不論屬被告所有與否，均應依刑法第
    二百六十六條第二項規定，諭知沒收。
四、被告丙○○經合法傳喚無正當理由不到庭，本院認係應科拘役之案件，爰依刑事
    訴訟法第三百零六條之規定，不待其陳述逕行判決，末此敘明。
據上論斷，應依刑事訴訟法第二百九十九條第一項前段、第三百零六條，電子遊戲場
業管理條例第二十二條、刑法第二條第一項前段、第十一條前段、第二十八條、第五
十六條、第二百六十六條第一項前段、第二項、第五十五條、修正後刑法第四十一條
第一項前段，罰金罰鍰提高標準條例第一條前段、第二條，判決如主文。
本案經檢察官陳志全到庭執行職務。
中      華      民      國    九十      年      五      月      八      日
                              臺灣桃園地方法院刑事第三庭
                                  法  官  蔡榮澤
右正本證明與原本無異。
如不服本判決，應於判決送達後十日內向本院提出上訴狀( 應附繕本 )，上訴於
臺灣高等法院。
                                    書記官   劉德壽
中        華        民        國   九十   年   五   月    十八    日
附本件論罪科刑依據之法條：
電子遊戲場業管理條例
第十五條
未依本條例規定，辦理營利事業登記者，不得經營電子遊戲場業。
第二十二條
違反第十五條規定者，處行為人一年以下有期徒刑、拘役或科或併科新臺幣五十萬元
以上二百五十萬元以下罰金。
刑法第二百六十六條
在公共場所或公眾得出入之場所賭博財物者，處一千元以下罰金，但以供人暫時娛樂
之物為賭博者，不在此限。
當場賭博之器具與在賭檯或兌換籌碼處之財物，不問屬於犯人與否，沒收之。


司法院資訊處製作；財團法人民間司法改革基金會備份。
